臺灣臺中地方法院刑事附帶民事訴訟判決
110年度智附民字第19號
原      告  阿迪達斯公司

法定代理人  黃淑芬
原      告  彪馬歐洲公開有限責任公司

法定代理人  於保羅

共      同
訴訟代理人  謝尚修律師
複 代 理人  陳引奕
被      告  蔡維陵


上列被告因違反商標法案件（110年度智易字第38號），經原告
提起刑事附帶民事訴訟，本院判決如下：
    主  文
一、被告應給付原告阿迪達斯公司新臺幣肆拾玖萬元，及自民國
    一一０年六月十八日起至清償日止，按年息百分之五計算之
    利息。
二、被告應給付原告彪馬歐洲公開有限責任公司新臺幣貳拾壹萬
    元，及自民國一一０年六月十八日起至清償日止，按年息百
    分之五計算之利息。
三、被告應將侵害原告阿迪達斯公司、彪馬歐洲公開有限責任公
    司商標權情事之刑事附帶民事訴訟判決主文內容以長二十五
    公分、寬一十九公分之篇幅、十號細明體字體，分別登載於
    含自由時報、聯合報、中國時報全國版面之首頁下半頁各壹
    日。
四、原告其餘之訴駁回。
五、本判決原告勝訴部分得假執行。
六、原告其餘假執行之聲請駁回。 
    事實及理由
壹、程序方面： 
一、按民事事件涉及外國人或外國地者，為涉外民事事件，內國
    法院應先確定有國際管轄權，始得受理，次依內國法之規定
    或概念，就爭執之法律關係予以定性後，決定應適用之法律
    （即準據法）（最高法院98年度台上字第2259號民事判決參
    照）。又按國際私法上關於國際管轄權之決定，係依各國司
    法實務之發展及準用或類推適用內國民事訴訟法上關於定管
    轄權之原則而定。而我國涉外民事法律適用法並無明文規定
    國際管轄權，自應類推適用民事訴訟法之規定（最高法院97
    年度台抗字第185號裁定、98年度台上字第2259號判決參照
    ）。再按訴訟，由被告住所地之法院管轄，民事訴訟法第1
    條第1項亦有明文。查原告為外國法人，是本件為涉外民事
    事件，而被告之住居所地在臺中，屬本院管轄區域內，揆諸
    前揭說明，本院對於本件涉外民事事件應有國際管轄權。
二、次按以智慧財產為標的之權利，依該權利應受保護地之法律
    ，涉外民事法律適用法第42條第1項定有明文。本件原告主
    張其依我國商標法取得商標權，遭被告在我國侵害其商標權
    ，則我國法院應依我國商標法決定原告在我國有無權利，以
    解決在我國應否保護及如何保護之問題。是本件關於侵害商
    標權之準據法，即應依中華民國之法律。
三、又按審理智慧財產案件審理法第23條案件之附帶民事訴訟，
    認為原告之訴不合法，應以判決駁回之，為智慧財產案件審
    理法第27條第1項所明定。復按附帶民事訴訟，係因犯罪而
    受損害之人，為請求回復其損害，於刑事訴訟程序附帶提起
    之民事訴訟，提起是項訴訟，自須限於被訴之犯罪事實侵害
    其私權，致生損害者，始得為之。換言之，附帶民事訴訟之
    提起，必以刑事訴訟程序之存在為前提，若刑事訴訟未經提
    起公訴或自訴，或非刑事訴訟程序認定之犯罪事實侵害其私
    權，縱因同一事故而受有損害，亦不得對於應負賠償責任之
    人，提起附帶民事訴訟（最高法院91年度台抗字第306號民
    事裁定要旨參照）。查本件原告擴張刑事附帶民事訴訟之事
    實部分，前向臺灣臺中地方檢察署（下稱臺中地檢署）提出
    告訴，經臺中地檢署檢察官偵查後認被告涉犯商標法第97條
    前段之販賣仿冒商標商品罪嫌，因認與臺中地檢署檢察官11
    0年度偵字第3358號聲請簡易判決處刑之部分事實同一，係
    同一案件，以110年度偵字第20324號移送併辦意旨書移送併
    辦，故此部分並未經起訴、聲請簡易判決處刑。嗣本院就臺
    中地檢署檢察官以110年度偵字第3358號聲請簡易判決處刑
    ，繫屬於本院110年度智易字第38號案件（原案號：110年度
    中智簡字第44號）審理後，認臺中地檢署檢察官110年度偵
    字第20324號移送併辦意旨書移送併辦與臺中地檢署檢察官1
    10年度偵字第3358號聲請簡易判決處刑之犯罪事實非屬部分
    同一事實之案件，且並無事實上或裁判上之一罪關係，則該
    移送併辦意旨書所移送之犯行，既與本案聲請簡易判決處刑
    部分並無實質上或裁判上一罪之關係，自非聲請簡易判決處
    刑效力所及，本院即屬無從併辦，而就此部分移送併辦之事
    實，退由檢察官另為妥適之處理。從而，本件原告擴張刑事
    附帶民事訴訟之事實，既屬未經提起公訴、聲請簡易判決處
    刑或自訴，即尚無刑事訴訟程序之存在，揆之上開說明，此
    部分原告之訴【即擴張刑事附帶民事訴訟之事實（即臺中地
    檢署檢察官110年度偵字第20324號移送併辦意旨書移送併辦
    有關被告侵害原告阿迪達斯公司、彪馬公司商標權部分之犯
    罪事實）及擴張訴之聲明〈即擴張請求被告應給付原告阿迪
    達斯公司新臺幣（下同）725,200萬元；被告應給付原告彪
    馬公司343,000元，及各自民事擴張訴之聲明狀繕本送達翌
    日起至清償日止，按年息5％計算之利息〉部分】為不合法，
    自應以判決駁回此部分原告之訴(即擴張刑事附帶民事訴訟
    之事實及擴張訴之聲明部分)，又此部分原告之訴(即擴張刑
    事附帶民事訴訟之事實及擴張訴之聲明部分)既經駁回，其
    此部分假執行之聲請亦失所依附，應併予駁回。
貳、實體方面
一、原告主張：
  ㈠原告阿迪達斯公司、彪馬歐洲公開有限責任公司（下稱彪馬
    公司）均為世界知名品牌，已向我國經濟部智慧財產局申請
    註冊如附表所示之商標，取得指定使用於如附表「指定使用
    之商品類別」欄所示商品之商標權，現仍於商標專用期間，
    被告明知該等註冊商標未經原告之同意或授權，不得使用相
    同或近似之商標於指定商品上，亦不得販賣、意圖販賣而陳
    列、輸出或輸入，竟自民國109年3月6日另案為警查獲(該次
    所涉違反商標法部分，業由本院以109年度中智簡字第76號
    判決判處有期徒刑3月)後某時起，在臺中市東區旱溪東路之
    旱溪夜市、臺中市西區向上路之向上市場及臺中市西屯區之
    水湳市場等處，以擺攤之方式，陳列其以180元至200元不等
    之價格，向大陸地區「淘寶網」真實姓名年籍不詳之成年人
    所購買仿冒上述商標之衣服、褲子、包包、帽子等商品，供
    不特定人選購，並以每件300元至400元不等之代價出售。嗣
    經警於109年10月9日晚間8時20分許，在上開旱溪夜市查獲
    ，並扣得如附表所示之仿冒商標商品，被告違反商標法之犯
    行，業經臺中地檢署檢察官以110年度偵字第3358號聲請簡
    易判決處刑，爰依商標法第69條第3項、第71條第1項第3款
    規定請求損害賠償，另依民法第195條第1項規定請求被告將
    刑事附帶民事訴訟判決主文內容全部刊登於新聞紙，以回復
    原告名譽。
  ㈡被告於偵查中主張商品之零售單價為300元至400元，求取出
    商品之平均零售價格為350元〈計算式：（300＋400）÷2＝
　　350〉，原告阿迪達斯公司、彪馬公司綜合考量被告之犯罪情
    節、犯後未曾主動與原告表示歉意或商議賠償事宜、被告行
    為具有長期反覆性、原告等之商標係世界知名商標，並參酌
    本案查獲仿冒商標商品數量，分別以1,400倍、600倍作為倍
    數基礎，請求被告賠償49萬元（計算式：350×1,400＝
　　490,000）、21萬元（計算式：350×600＝210,000）等語。
  ㈢並聲明：
  ⒈被告應給付原告阿迪達斯公司49萬元，及自起訴狀繕本送達
    翌日起至清償日止，按年息5％計算之利息。
  ⒉被告應給付原告彪馬公司21萬元，及自起訴狀繕本送達翌日
    起至清償日止，按年息5％計算之利息。
  ⒊前2項請求，願供擔保請准宣告假執行。
  ⒋被告應將侵害原告等商標權情事之刑事附帶民事訴訟判決主
    文內容以長25公分、寬19公分之篇幅、10號細明體字體，分
    別登載於含自由時報、聯合報、中國時報等3報全國版面之
    首頁下半頁各1日。
二、被告蔡維陵則以：同意原告之全部請求。
三、得心證之理由：
　㈠按「因犯罪而受損害之人，於刑事訴訟程序得附帶提起民事
    訴訟，對於被告及依民法負賠償責任之人，請求回復其損害
    。」、「附帶民事訴訟之判決，應以刑事訴訟判決所認定之
    事實為據。」，刑事訴訟法第487條第1項、第500條前段定
    有明文。查被告明知如附表所示之註冊/審定號之文字及商
    標圖樣，係由如附表所示各商標權人向我國經濟部智慧財產
    局申請註冊登記，取得指定使用於如附表「指定使用之商品
    類別」欄所示商品之商標權，現仍於商標專用期間，未經商
    標權人之同意或授權，不得於同一商品，使用相同或近似之
    商標，或明知為前開商品而為販賣或意圖販賣而持有、陳列
    ，亦明知如附表所示之商品，均係仿冒商標商品，竟基於販
    賣侵害商標權商品之接續犯意，於民國109年8月間某日起至
    109年10月9日晚間8時20分被查獲為止，在臺中市東區旱溪
    東路1段之旱溪夜市等處，以擺攤方式，將如附表所示之仿
    冒商標商品公開陳列在其上址攤位，以每件300元至400元不
    等價格向不特定人販賣，共計售出50件。嗣經警於109年
　　10月9日晚間8時20分許，在上址旱溪夜市其攤位處查獲，並
    當場扣得如附表所示仿冒商標商品（尚扣得侵害其他商標權
    人之物）之犯罪事實，業經本院110年度智易字第38號刑事
    判決認定在案，並判決被告犯商標法第97條前段之非法販賣
    侵害商標權之商品罪，處有期徒刑4月，如易科罰金，以
　　1,000元折算1日，有上開刑事判決附卷可稽，則原告主張被
    告侵害其等商標權，自屬可採。
  ㈡按當事人於言詞辯論時為訴訟標的之捨棄或認諾者，應本於
    其捨棄或認諾為該當事人敗訴之判決，民事訴訟法第384條
    定有明文。經查，被告對於原告本件請求，已於本院言詞辯
    論時當庭表示同意原告之全部請求，核為訴訟標的之認諾，
    揆諸上開規定，本院自應本於被告之認諾，而為其敗訴之判
    決。從而，原告請求被告給付原告阿迪達斯公司49萬元；給
    付原告彪馬公司21萬元，及各自起訴狀繕本送達被告之翌日
    即110年6月18日起至清償日止，按年息5％計算之法定遲延利
    息，及被告應將侵害原告阿迪達斯公司、彪馬公司商標權情
    事之刑事附帶民事訴訟判決主文內容以長25公分、寬19公分
    之篇幅、10號細明體字體，分別登載於含自由時報、聯合報
    、中國時報全國版面之首頁下半頁各1日，為有理由，應予
    准許。
四、本件係本於被告認諾所為之判決，爰依民事訴訟法第389條
    第1項第1款職權宣告假執行，原告陳明就訴之聲明第1、2項
    願供擔保聲請宣告假執行，僅係促使本院職權發動，毋庸為
    准駁之諭知，附此敘明。
五、本件係刑事附帶民事訴訟，依法免納裁判費用，且在本院審
    理期間，亦未滋生其他訴訟必要費用，自毋庸為訴訟費用負
    擔之諭知，併此敘明。
參、據上論結，本件原告擴張刑事附帶民事訴訟之事實及擴張訴
    之聲明部分為不合法，其餘原告之訴為有理由，依智慧財產
    案件審理法第27條，刑事訴訟法第502條、第491條第10款，
    民事訴訟法第389條第1項第1款，判決如主文。
中　　華　　民　　國　　110 　年　　10　　月　　14　　日
                  刑事第五庭    法  官  黃佳琪
以上正本證明與原本無異。
如不服本判決，應於送達判決後20日內向本院提出上訴書狀，並
應敘述具體理由；其未敘述上訴理由者，應於上訴期間屆滿後20
日內向本院補提理由書（均須按他造當事人之人數附繕本）「切
勿逕送上級法院」。
                                 書記官  顏偉林
中　　華　　民　　國　　110 　年　　10　　月　　14　　日

附表：
編號 扣押物品名稱及數量 商標註冊/審定號 指定使用之商品類別 商標權人 １ 仿冒ADIDAS商標衣服71件 00000000 衣服 德商阿迪達斯公司（提出告訴） ２ 仿冒ADIDAS商標褲子89件 00000000 衣服 德商阿迪達斯公司（提出告訴） ３ 仿冒ADIDAS商標包包8件 00000000 手提箱袋、旅行袋、運動用具袋等 德商阿迪達斯公司（提出告訴） ４ 仿冒ADIDAS商標帽子19件 00000000、 00000000 冠帽等 德商阿迪達斯公司（提出告訴） ５ 仿冒PUMA商標衣服22件 00000000、 00000000 衣服、運 動裝、帽子、運動帽等 德商彪馬歐洲公開有限責任公司（提出告訴） ６ 仿冒PUMA商標褲子9件 00000000、 00000000 衣服、運 動裝、帽子、運動帽等 德商彪馬歐洲公開有限責任公司（提出告訴） ７ 仿冒PUMA商標帽子1件 00000000、 00000000 衣服、運 動裝、帽子、運動帽等 德商彪馬歐洲公開有限責任公司（提出告訴） ８ 仿冒PUMA商標包包3件 00000000 手提袋、背包、腰包等 德商彪馬歐洲公開有限責任公司（提出告訴）